【裁判字號】    98,易,1841
【裁判日期】    980619
【裁判案由】    毒品危害防制條例
【裁判全文】
臺灣臺中地方法院刑事判決              98年度易字第1841號
公  訴  人  臺灣臺中地方法院檢察署檢察官
被      告  乙○○
上列被告因毒品危害防制條例案件，經檢察官提起公訴（98年度
毒偵字第1313號），本院判決如下：
    主    文
乙○○施用第二級毒品，累犯，處有期徒刑陸月，如易科罰金，
以新臺幣壹仟元折算壹日，扣案之甲基安非他命伍包 (驗餘合計
淨重零點參肆伍柒公克)沒收銷燬之。
    犯罪事實
一、乙○○曾於民國87年間因施用毒品案件，經本院裁定觀察、
    勒戒，經觀察勒戒後，認無繼續施用毒品之傾向，經臺灣臺
    中地方法院檢察署檢察官以87年度偵字第11982號為不起訴
    處分確定；嗣復於87年間因施用毒品案件，經觀察、勒戒後
    ，認有繼續施用毒品之傾向，先送強制戒治，並經本院以88
    年度豐簡字第19號判處有期徒刑3月確定，強制戒治部分，
    於88年5月9日執行完畢後，接續執行前開有期徒刑，於88年
    8月9日執行完畢，嗣再於89年間因施用毒品案件，先送強制
    戒治，且經本院以89年度易字第872號判處有期徒刑6月確定
    ，強制戒治部分，於90年3月6日執行完畢後，再執行前開辭
    期徒刑，於90年11月22日執行完畢；復於93年間因施用毒品
    案件，經本院以93年度豐簡字第176號判處有期徒刑6月確定
    ，並於94年4月26日執行完畢。竟不思悔改，基於施用第二
    級毒品甲基安非他命之犯意，於98年3月27日夜間8時許，在
    臺中縣後裡市○○路135之2號之「南北通加油站」附近，以
    玻璃球燒烤吸食之方式施用安非他命1次。嗣於98年3月30日
    夜間7時50分許，在「南北通加油站」前，乙○○搭乘其友
    人陳春安所駕駛車牌號碼B6-1500號之自小客車，因行跡可
    疑，為警盤查，當場自陳春安身上查獲第二級毒品甲基安非
    他命5包（驗餘合計淨重0.3457公克) 及吸食器1支，始悉上
    情。
二、案經臺中市警察局第一分局報請臺灣臺中地方法院檢察署檢
    察官偵查起訴。
    理    由
一、本件被告乙○○對於卷內書面證據資料之證據能力並未有所
    爭執，迄於言詞辯論終結前，亦未主張有何刑事訴訟法第15
    9 條第1項不得為證據之情形，應認其已同意本件  (含偵審
    卷及調查筆錄) 卷內之書面證據資料均得作為證據，且經本
    院審酌後，認本件卷內證據資料並無不適當之情形，應認均
    有證據能力，合先敘明。
二、上開犯罪事實，業據被告於偵審中坦承不諱，且被告於前揭
    時、地為警查獲後，經警採其尿液送驗結果，確呈甲基安非
    他命陽性反應，有中山醫學大學附設醫院檢驗科藥物檢測中
    心尿液檢驗報告、採集尿液鑑定同意書、臺中市警察局第一
    分局委託鑑驗尿液代號與真實姓名對照表、現場圖各1份及
    現場照片2張在卷可參，並有吸食器1支扣案可佐，而扣案之
    甲基安非他命5包，經送行政院衛生署草屯療養院鑑驗結果
    ，確檢出第二級毒品甲基安非他命成分（驗餘合計淨重0.34
    57公克），有該院98年4月10日草療鑑字第0980400096號鑑
    定書1紙在卷可稽（見臺灣臺中地方法院檢察署98年度毒偵
    字第1317號頁20），是被告之自白核與事實相符，應堪採信
    ，本案事證明確，被告施用第二級毒品甲基安非他命1次之
    犯行，洵堪認定。
三、核被告所為，係犯毒品危害防制條例第10條第2項之施用第
    二級毒品罪。其施用第二級毒品甲基安非他命前持有甲基安
    非他命之低度行為，為施用甲基安非他命之高度行為所吸收
    ，不另論罪。又被告於93年間因施用毒品案件，經本院以93
    年度豐簡字第176號判處有期徒刑6月確定，並於94年4月26
    日執行完畢，此有臺灣高等法院被告前案紀錄表在卷可稽，
    其於有期徒刑執行完畢後，5年以內故意再犯本件有期徒刑
    以上之罪，為累犯，應依刑法第47條第1項之規定加重其刑
    。爰審酌被告於觀察勒戒後未能戒除毒癮，而犯本件施用第
    二級毒品犯行，顯見其戒除毒癮之意志未堅，有接受相當期
    間監禁教化之必要，以促其及早矯正吸毒惡習，惟念及施用
    毒品固戕害個人健康至鉅，然就他人權益之侵害仍屬有限，
    及其犯罪目的、手段、犯罪後坦承犯行之態度等一切情狀，
    量處如主文所示之刑，並諭易科罰金之折算標準，以示懲儆
    。另扣案之甲基安非他命5包（合計驗餘淨重0.3457公克）
    ，經送鑑驗結果，確檢出第二級毒品甲基安非他命成分，業
    已認明如前，且經被告及陳春安共同供明係屬其等2人共有
    之物，而甲基安非他命則屬查獲之第二級毒品，應依毒品危
    害防制條例第18條第1項前段之規定，諭知沒收銷燬之；又
    扣案之吸食器1支，雖係被告供本件施用第二級毒品甲基安
    非他命所用之物，惟為被告否認為其所有，而被告及陳春安
    於警詢時固均供稱係其等共有之物，但被告與陳春安於檢察
    官偵訊時均稱係陳春安所有之物 (見臺灣臺中地方法院檢察
    署98年度毒偵字第1313號頁8、上開第1317號偵卷頁9)，故
    已難逕認定扣案之吸食器1支係被告所有之物，爰不予宣告
    沒收，附此敘明。
據上論斷，應依刑事訴訟法第299條第1項前段，毒品危害防制條
例第10條第2項、第18條第1項前段，刑法第11條、第47條第1項
、第41條第1項前段，判決如主文。
本案經檢察官甲○○到庭執行職務。
中    華    民    國    98    年    6     月    19   日
                  刑事第三庭    法  官  楊曉惠
以上正本證明與原本無異。
如不服本判決，應於收受送達後10日內向本院提出上訴書狀（應
敘述具體理由並附繕本）。
上訴書狀如未敘述理由，應於上訴期間屆滿後20日內補提理由書
於本院。
                                書記官  謝明倫
中    華    民    國    98    年    6     月    19    日
附錄本判決論罪科刑之法條：
毒品危害防制條例第10條第2項
施用第二級毒品者，處3年以下有期徒刑。


司法院資訊處製作；財團法人民間司法改革基金會備份。
